【裁判字號】    97,訴,459
【裁判日期】    970721
【裁判案由】    營業稅
【裁判全文】
高雄高等行政法院裁定
                                     97年度訴字第00459號
原      告  甲○○
被      告  財政部高雄市國稅局
代  表  人  乙○○  局長
上列當事人間營業稅事件，原告不服財政部中華民國97年4月3日
台財訴字第09700095020號訴願決定，提起行政訴訟，本院裁定
如下：
    主  文
原告之訴駁回。
訴訟費用由原告負擔。
    理  由
一、按「訴願之提起，應自行政處分達到或公告期滿之次日起30
    日內為之。」「訴願事件有左列各款情形之一者，應為不受
    理之決定：．．．2、提起訴願逾法定期間或未於第57條但
    書所定期間內補送訴願書者。」分別為訴願法第14條第1項
    及第77條第2款所明定。次按提起撤銷訴訟以已經合法訴願
    為前提，否則為起訴不備其他要件，行政法院應以裁定駁回
    之，亦為行政訴訟法第4條第1項及第107條第1項第10款所規
    定。又按「送達，於應受送達人之住居所、事務所或營業所
    為之。」「於應送達處所不獲會晤應受送達人時，得將文書
    付與有辨別事理能力之同居人、受雇人或應送達處所之接收
    郵件人員。」分別為行政程序法第72條第1項前段及第73條
    第1項所明定。
二、本件原告於民國89年7月至91年12月間，未依依規定申請營
    業登記，銷售貨物計新台幣（下同）7,543,067元（不含稅
    ）逃漏營業稅377,153元，經被告審理違章成立，乃核定補
    徵營業稅377,153元，並按所漏稅額377,153元裁處2倍罰鍰
    754,300元（計至百元止）。原告不服，申經復查及訴願，
    均遭決定駁回，乃向本院提起本件撤銷訴訟，聲明求為判決
    撤銷訴願決定及原處分（含復查決定）云云。
三、經查，本件原告係於96年12月25日收受被告96年11月26日財
    高國稅法字第0960071745號復查決定書，有原告配偶康美英
    發簽收之掛號郵件收件回執附原處分卷可稽，故其提起訴願
    之期間，應自96年12月26日起算。又因原告設址於高雄市，
    依訴願法第16條第1項前段規定，應扣除在途期間5日，則本
    件原告提起訴願之30日不變期間至97年1月29日（星期二）
    即已屆滿，然原告遲至97年1月31日始提起訴願，此亦有訴
    願卷附之被告加蓋於訴願書上收文戳記所載日期可考，顯已
    逾法定不變期間。是本件原告既遲至97年1月31日始提起訴
    願，已逾法定不變期間，於法不合。原告復提起本件撤銷訴
    訟，自非合法，應予駁回。又原告之訴，既經本院從程序上
    予以駁回，其實體上之主張，自無庸審究，併予說明。
四、依行政訴訟法第107條第1項第10款、第104條、民事訴訟法
    第95條、第78條，裁定如主文。
中    華    民    國    97    年     7     月   21    日
            高雄高等行政法院第三庭
                      審判長法  官   邱 政 強
                            法  官   李 協 明
                            法  官   詹 日 賢
以上正本係照原本作成。
如不服本裁定，應於裁定送達後10日內以書狀敘明理由，經本院
向最高行政法院提出抗告（須按對造人數附具繕本）。
中    華    民    國    97    年     7     月   21    日
                            書記官   宋 鑠 瑾


司法院資訊處製作；財團法人民間司法改革基金會備份。
